臺灣新竹地方法院刑事判決
110年度易字第131號
公  訴  人  臺灣新竹地方檢察署檢察官
被      告  陳俊智

                    籍設新北市○○區○○里00鄰○○街000號(現於法務部○○○○○○○○)     
上列被告因竊盜等案件，經檢察官提起公訴（109年度偵字第121
11號、第12112號），本院依簡式審判程序判決如下：
    主          文
陳俊智犯如附表一編號1至6所示之罪，所處之刑均如附表一編號
1至6所示「主文罪名及宣告刑欄」所載。應執行有期徒刑玖月，
如易科罰金，以新臺幣壹仟元折算壹日。
未扣案如附表二各編號所示之犯罪所得，均沒收之，於全部或一
部不能沒收或不宜執行沒收時，追徵其價額。
    事實及理由
一、本件犯罪事實及證據，除犯罪事實一(一)部分增列贓物黑色外套一件；犯罪事實一(二)(四)(六)部分，適用法條更正為刑法第339條之1第2項；證據部分應補充被告於本院準備程序及簡式審判程序時之自白外，餘均引用檢察官起訴書之記載（如附件）。
二、論罪科刑：
（一）核被告所為，於犯罪事實一(一)(三)(五)均係犯刑法第32
      0條第1項之竊盜罪，於犯罪事實一(二)(四)(六)均係犯第
      339條之1第2項之以不正方法由收費設備得財產上不法利
      益罪，其中犯罪事實一(六)所犯附表2編號6、7、8則犯第
      339條之1第3項、第2項以不正方法由收費設備得財產上不
      法利益未遂罪，被告已著手於犯罪行為之實行而不遂，為
      未遂犯。而被告分別持曾瓊仙、吳啟雯信用卡數次在便利
      商店消費「即犯罪事實（四）、（六）部分」，均係持同
      一被害人之信用卡先後盜刷詐得商品，且盜刷之時間、地
      點密接，侵害同一被害人之法益，各行為之獨立性極為薄
      弱，依一般社會健全觀念，難以強行分開，在刑法評價上
      ，以視為數個舉動之接續犯行，均合為包括之一行為予以
      評價，較為合理，應屬接續犯，而分別為包括之一罪。又
      其所犯上開各次犯行間，犯意各別，行為互殊，應予分論
      併罰。
（二）爰審酌被告不思守法自制，循正當途徑獲取所需，竟為貪
      圖一己之私，竊取被害人等3人之信用卡，復任意持以冒
      名消費獲取不法利益，視法律為無物，且損及該發卡銀行
      信用卡真正名義人及發卡銀行、特約商店之權益，紊亂社
      會經濟暨金融交易秩序，實不足取，參以被告犯後坦承犯
      行，態度尚可，並和告訴人易俊華達成和解，有本院110
      年度附民字第87號和解筆錄在卷可稽（見本院卷第206-1
      頁），然未與其他被害人達成和解；兼衡被告於本院審理
      時自稱國小畢業之智識程度，從事清潔工，家中經濟不好
      ，爸爸中風等一切情狀（本院卷第132 頁），分別量處如
      主文所示之刑，及諭知易科罰金之折算標準，並定其應執
      行刑及易科罰金之折算標準。
三、沒收：
(一)按犯罪所得，屬於犯罪行為人者，沒收之；前二項之沒收，
    於全部或一部不能沒收或不宜執行沒收時，追徵其價額；宣
    告前二條之沒收或追徵，有過苛之虞、欠缺刑法上之重要性
    、犯罪所得價值低微，或為維持受宣告人生活條件之必要者
    ，得不宣告或酌減之，刑法第38條之1 第1 項、第3 項、刑
    法第38條之2 第2 項分別定有明文。經查，被告如犯罪事實
    一（一）所示犯行竊得易俊華內有現金新臺幣(下同)1萬960
    0元，已與告訴人易俊華達成和解，有本院110年度附民字第
    87號和解筆錄在卷可稽（見本院卷第206-1頁），被告既已
    與告訴人達成和解，願意依和解內容賠償，上開和解筆錄所
    賠償之金額，雖非刑法第38條之1第5項規定文義所指犯罪所
    得已實際合法「發還」被害人者，然參酌該條規定旨在保障
    被害人因犯罪所生之求償權（參刑法第38條之1第5項之立法
    理由），被告既與告訴人達成和解，告訴人此部分求償權已
    具有民事執行力而可獲得滿足，是若再予宣告沒收或追徵被
    告竊取財物之相對價額，可能因將來執行名義之競合導致過
    量之執行扣押或追徵風險，並足以造成被告矯正與社會化之
    不利，有過苛之虞，爰依刑法第38條之2第2項之規定，不予
    宣告沒收。
(二)至被告於犯罪事實欄一(三)竊取曾瓊仙之包包一個，內有現
    金1萬元、手機1支；於犯罪事實欄一(五)竊取吳啟雯之包包
    一個，內有吳啟雯所有之長夾1個、短夾1個、現金2萬8000
    元、禮券2000元、手機1支、IPAD1個、3串鑰匙，均應依刑
    法第38條之1 第1 項前段、第3 項規定宣告沒收，於全部或
    一部不能沒收或不宜執行沒收時，追徵其價額。另被告犯罪
    事實一(二)(四)(六)所示盜刷之點數【總價值4萬3千元】，
    為其犯本件不正方法由收費設備得財產上不法利益罪犯行之
    犯罪所得，未據扣案，亦未返還予告訴人及被害人，爰依上
    開規定宣告沒收，於全部或一部不能沒收或不宜執行沒收時
    ，追徵其價額。
(三)至被告於犯罪事實欄一(一)所竊得之易俊華身分證、提款卡
    、蘇敏惠之台新銀行信用卡2張；犯罪事實欄一(三)所竊得
    之曾瓊仙身分證、健保卡、中國信託信用卡1張、遠東銀行
    信用卡1張；犯罪事實欄一(五)所竊得之吳啟雯所有之汽車
    駕照、機車駕照、健保卡、身分證、國泰世華信用卡、遠東
    銀行信用卡、富邦商業銀行股份有限公司信用卡、中國信託
    信用卡、合作金庫商業銀行股份有限公司提款卡，均已遭被
    告丟棄，業經被告供述在卷（偵字第12111卷第128頁背面）
    ，已不能沒收原物，且上開證件、卡片均可掛失補辦，故不
    具刑法上之重要性，依刑法第38條之2 第2 項之規定，均不
    予宣告沒收或追徵其價額，附此敘明。
據上論斷，應依刑事訴訟法第273 條之1 第1 項、第299 條第1
項前段、第310 條之2 、第454 條第2 項，判決如主文。
本案經檢察官賴佳琪提起公訴，檢察官陳中順到庭執行職務。
中　　華　　民　　國　　110 　年　　4 　　月　 9　　　日
                  刑事第十一庭  法  官  李毓華
如不服本判決應於收受本判決後20日內向本院提出上訴書狀，上
訴書狀應敘述具體理由。上訴書狀未敘述上訴理由者，應於上訴
期間屆滿後20日內補提理由書狀於本院（均須按他造當事人之人
數附繕本） 「切勿逕送上級法院」。
中　　華　　民　　國　　110 　年　　4 　　月　　9 　　日
　　　　　　　　　　　　　　　　書記官  張懿中　　　　　
附錄本案論罪科刑法條
刑法第320條第1項：
意圖為自己或第三人不法之所有，而竊取他人之動產者，為竊盜
罪，處五年以下有期徒刑、拘役或五十萬元以下罰金。
刑法第339條之1
（違法由收費設備取得他人之物之處罰）
意圖為自己或第三人不法之所有，以不正方法由收費設備取得他
人之物者，處 1 年以下有期徒刑、拘役或 10 萬元以下罰金。
以前項方法得財產上不法之利益或使第三人得之者，亦同。
前二項之未遂犯罰之。

【附表一】
編號 對應之犯罪事實  主文罪名及宣告刑欄  1 如犯罪事實一(一)部分 陳俊智犯竊盜罪，處有期徒刑貳月，如易科罰金，以新臺幣壹仟元折算壹日。 2 如犯罪事實一(二)部分 陳俊智犯以不正方法由收費設備得財產上不法利益罪，處有期徒刑貳月，如易科罰金，以新臺幣壹仟元折算壹日。 3 如犯罪事實一(三)部分 陳俊智犯竊盜罪，處有期徒刑貳月，如易科罰金，以新臺幣壹仟元折算壹日。 4 如犯罪事實一(四)部分 陳俊智犯以不正方法由收費設備得財產上不法利益罪，處有期徒刑貳月，如易科罰金，以新臺幣壹仟元折算壹日。 5 如犯罪事實一(五)部分 陳俊智犯竊盜罪，處有期徒刑參月，如易科罰金，以新臺幣壹仟元折算壹日。 6 如犯罪事實一(六)部分 陳俊智犯以不正方法由收費設備得財產上不法利益罪，處有期徒刑貳月，如易科罰金，以新臺幣壹仟元折算壹日。 

【附表二】
編號 竊取之物品名稱及數量 對應之犯罪事實  1 曾瓊仙之包包一個，內有現金1萬元、手機1支 犯罪事實欄一(三) 2 吳啟雯之包包一個，內有吳啟雯所有之長夾1個、短夾1個、現金2萬8000元、禮券2000元、手機1支、IPAD1個、3串鑰匙 犯罪事實欄一(五) 3 盜刷點數【總價值4萬3千元】 犯罪事實一(二)及犯罪事實一(四)及犯罪事實一(六) 


【附件】
臺灣新竹地方檢察署檢察官起訴書
                                    109年度偵字第12111號
                                               第12112號
　　被　　　告　陳俊智　男　36歲（民國00年00月00日生）
　　　　　　　　　　　　籍設新北市○○區○○里00鄰○○街                          000號
　　　　　　　　　　　　(現另案在法務部○○○○○○○○                           羈押中)
　　　　　　　　　　　　國民身分證統一編號：Z000000000號
上列被告因竊盜等案件，已經偵查終結，認應提起公訴，茲將犯
罪事實及證據並所犯法條分敘如下：
　　　　犯罪事實
一、陳俊智意圖為自己不法之所有，分別為下述行為：
(一)於民國109年10月7日中午12時許，在新竹市○區○○街00號，
    竊取易俊華停放該處車牌號碼000-000號普通重型機車車廂
    內之錢包一個，內有現金新臺幣(下同)1萬9600元、易俊華
    身分證、提款卡、蘇敏惠之台新商業銀行股份有限公司(下
    稱台新銀行)信用卡2張。
(二)利用信用卡在特約機構、商店加值或小額消費，在餘額限度
    內不須核對持卡人身分、毋庸支付現金、簽名之功能，基於
    以不正方法由收費設備取得財產上不法利益之犯意，於109
    年10月7日下午4時18分許，在新竹市○區○○路000號萊爾富竹
    塹門市，持前開竊得之蘇敏惠台新銀行信用卡（卡號000000
    0000000000號）消費1000元。
(三)於109年10月8日上午7時許，在新竹市○○路000號曾瓊仙經營
    之早餐店，竊取曾瓊仙置放在早餐店內後方倉庫之包包一個
    ，內有現金1萬元、手機1支、曾瓊仙身分證、健保卡、中國
    信託商業銀行股份有限公司(下稱中國信託)信用卡1張、遠
    東商業銀行股份有限公司(下稱遠東銀行)信用卡1張。
(四)於109年10月8日，持前開竊得之曾瓊仙向中國信託信用卡（
    卡號0000000000000000號），基於以不正方法由收費設備取
    得財產上不法利益之犯意，利用該卡在特約商店小額消費時
    ，不須核對持卡人身分或簽名之功能，持卡於附表1所示地
    點，在自動扣款之收費設備感應刷卡附表1所示金額，致發
    卡銀行誤認係真正持卡人之依約使用，而以此不正方法獲得
    就相關消費無須付費之財產上不法利益。
(五)於109年10月19日下午6時許，在新竹市○區○○路000號餐廳，
    竊取吳啟雯置放在椅子上之包包一個，內有吳啟雯所有之長
    夾1個、短夾1個、現金2萬8000元、禮券2000元、汽車駕照
    、機車駕照、健保卡、身分證、國泰世華商業銀行股份有限
    公司（下稱國泰世華）信用卡、遠東銀行信用卡、富邦商業
    銀行股份有限公司信用卡、中國信託信用卡、合作金庫商業
    銀行股份有限公司提款卡、手機1支、IPAD1個、3串鑰匙。
(六)於109年10月19日，基於以不正方法由收費設備取得財產上
    不法利益之犯意，持前開竊得之吳啟雯國泰世華信用卡（卡
    號0000000000000000號），利用該卡在特約商店小額消費時
    ，不須核對持卡人身分或簽名之功能，持卡於附表2所示地
    點，在自動扣款之收費設備感應刷卡附表2所示金額，致發
    卡銀行誤認係真正持卡人之依約使用，而以此不正方法獲得
    就相關消費無須付費之財產上不法利益。
二、案經易俊華、蘇敏惠訴請新竹市警察局第一分局、吳啟雯訴
    請新竹市警察局第三分局報告偵辦。
　　　　證據並所犯法條
一、上開犯罪事實業據被告陳俊智於警詢及偵訊時坦承不諱，核
    與告訴人易俊華、蘇敏惠、吳啟雯，及被害人曾瓊仙於警詢
    中證述之情節相符，復有相關信用卡消費明細、監視畫面翻
    拍照片在卷可稽，被告犯嫌堪以認定。
二、核被告所為，於犯罪事實一(一)(三)(五)均係犯刑法第320
    條第1項之竊盜，於犯罪事實一(二)(四)(六)均係犯第339條
    之1第1項之以不正方法由收費設備得財產上不法利益罪嫌，
    其中犯罪事實(六)所涉附表2編號6、7、8則犯第339條之1第
    3項、第1項以不正方法由收費設備得財產上不法利益未遂罪
    嫌。而被告分別持曾瓊仙、吳啟雯信用卡數次在便利商店消
    費，請依接續犯論以一罪，再與其他犯行分論併罰。並且沒
    收、追徵其犯罪所得。
三、依刑事訴訟法第251條第1項提起公訴。
　　此　致
臺灣新竹地方法院
中　　華　　民　　國　 109　　年　　11　　月　　30　　日
　                            檢  察  官  賴佳琪
本件證明與原本無異　
中　　華　　民　　國　　110  　年　　1    月　 17　　日
                          　　書　記　官  楊凱婷
附錄本案所犯法條全文
中華民國刑法第320條
（普通竊盜罪、竊佔罪）
意圖為自己或第三人不法之所有，而竊取他人之動產者，為竊盜
罪，處 5  年以下有期徒刑、拘役或 5 百元以下罰金。
意圖為自己或第三人不法之利益，而竊佔他人之不動產者，依前
項之規定處斷。
前二項之未遂犯罰之。
中華民國刑法第339條之1
（違法由收費設備取得他人之物之處罰）
意圖為自己或第三人不法之所有，以不正方法由收費設備取得他
人之物者，處 1 年以下有期徒刑、拘役或 10 萬元以下罰金。
以前項方法得財產上不法之利益或使第三人得之者，亦同。
前二項之未遂犯罰之。
附表1
編號 消費時間 消費地點 消費金額 1 109.10.08，10:08 新竹市○區○○路0號萊爾富新竹竹高店 1000 2 109.10.08，10:19 新竹市○區○○路000號1樓全家品明店 3000 3 109.10.08，10:33 新竹市○區○○路000號統一天湖店 3000 

附表2
編號 消費時間 消費地點 消費金額 1 109.10.19，18:48 新竹市○區○○路00號統一學英店 5000 2 109.10.19，18:54 新竹市○區○○街00○00號統一竹高店 5000 3 109.10.19，18:56 新竹市○區○○街00○00號統一竹高店 5000 4 109.10.19，19:00 新竹市○區○○路000號1樓統一東品店 1萬 5 109.10.19，19:04 新竹市○區○○街00號1樓統一鑫旭升店 1萬 6 109.10.19，19:07 新竹市○區○○路000○000號統一南衫店 1萬，交易未成功 7 109.10.19，19:08 新竹市○區○○路000○000號統一南衫店 1萬，交易未成功 8 109.10.19，19:13 新竹市○區○○路00號1樓全家東大店 3000，交易未成功